Minutes et répertoires du notaire Claude II MÉNARD, 31 décembre 1645 - 17 février 1675 (étude XXXIX)
Archives nationales
Minutes et répertoires du notaire Claude II MÉNARD (étude XXXIX)
31 décembre 1645 - 17 février 1675
MC/ET/XXXIX/77 - MC/ET/XXXIX/131, MC/RE/XXXIX/1 - MC/RE/XXXIX/2
MÉNARD, Claude II; Étude notariale XXXIX (Paris; 1568-....)
ML à valider ML à valider
Archives nationales de France
Minutes et répertoires: la loi 2008-696 du 15 juillet 2008 relative aux archives a fixé à 75 ans à compter de la date de l'acte, ou à 25 ans à compter de la date du décès de l'intéressé si ce délai est plus bref, le délai de communication des minutes et répertoires des notaires; ce délai est porté à 100 ans à compter de la date de l'acte si le document se rapporte à un mineur (code du Patrimoine, articles L213-2, 4e d et 5e).
Autres documents de l'étude (dossiers de clients, comptabilité...): s'agissant d'archives privées, ces documents sont communicables selon les modalités fixées par le déposant ou le donateur.
Certains documents ne sont pas accessibles en raison de leur mauvais état de conservation.
Versement
Accès aux instruments de recherche de tous les notaires de l’étude XXXIX
Archives de l'étude XXXIX
- Minutes de Claude II MÉNARD, janvier 1645 - 17 février 1675; MC/ET/XXXIX/77 - MC/ET/XXXIX/131
  - Minutes. 1645, janvier - 1645, décembre, janvier 1645 - décembre 1645; MC/ET/XXXIX/77; registre
    Informations complémentaires:
    1645, janvier à 23 novembre: actes de Claude I Ménard (père).
    1645, 31 décembre: un acte de Claude II Ménard (fils).
    Informations concernant le classement:
    Le niveau inférieur de description, quand il existe, correspond aux minutes d'actes. Toutes les minutes ne sont pas forcément décrites une à une. Les descriptions de ces minutes sont plus ou moins détaillées.
  - Minutes. 1646, janvier - 1646, juin, janvier 1646 - juin 1646; MC/ET/XXXIX/78
    - CHARTIER (Jean) écuyer médecin ordinaire Servant le R. r. des poulies § mariage de Jean CHARTIER fils de René CH. médecin et professeur du Roi, 1er médecin de la Reine d'Angleterre et Françoise BOURSIER jadis femme de chambre de Marie de Médicis avec Jeanne DELATAILLE, majeure fille de Dominique D. marchand b de P, 11 février 1645; MC/ET/XXXIX/78; fol. XLI
      Origine de l'information:
      Fichier dit 'général' XVIIe-XVIIIe siècles, par le personnel du Minutier, 1954-1999 ( fichier papier entièrement dématérialisé; voir contexte dans le Plan d’orientation général - Notaires de Paris, guides thématiques du Minutier).
      Date de révision: 2011-2012
      Date de création de la notice: 2010
      contrat de mariage; Chartier, Jean
    - LANTÉ (Jean) maître vitrier; r. du Temple paroisse Saint-Nicolas-des-Champs§ Quittance d'arrérages, 19 février 1645; MC/ET/XXXIX/78; fol. LII
      Artisans XVIIe, par M. Jurgens, M.A. Fleury, R. Gourmelon et le personnel du Minutier central, 1954-1996 (fichier papier entièrement dématérialisé; voir contexte dans le Plan d’orientation général - Notaires de Paris, guides thématiques du Minutier).
      quittance; Lanté, Jean
    - HOTTON (Anne) jouissant de ses droits au service de Cl. Vuillart r. de Montmorency § Mariage de Anne HOTTON fille de François H. marchand à Houx avec François CUISSIN maître menuisier ds l'enclos de la Trinité, 3 avril 1645; MC/ET/XXXIX/78; fol. IIII/XX/XII
      contrat de mariage; Hotton, Anne
    - CUISSIN (François) maître menuisier des enclos de la Trinité r. Bg l'abbé § Mage de. .. avec Anne HOTTON, jouissant de ses droits, fille de François H. marchand à Houx, 3 avril 1645; MC/ET/XXXIX/78; fol. IIII/XX/XII
      contrat de mariage; Cuissin, François
    - SARTROUVILLE près Paris § Vente d'héritages, 12 avril 1645; MC/ET/XXXIX/78; fol. IIII/XX/XIX
      acte de vente
    - JOUY (rue de) paroisse Saint-Paul anciennement la pomme d'or de pt le temps perdu § Bail 4 2 corps d'hôtel rue de JOUY moy. 450 l. par an, 23 avril 1645; MC/ET/XXXIX/78; fol. CXV
      bail; Jouy, rue de
    - ST HONORE (rue) paroisse Saint-G. l'Aux. à l'étoile d'or § Bail 3 ans corps de logis dépendant d'une maison rue Saint-HONORE, 2 janvier 1646; MC/ET/XXXIX/78; fol. 2
      bail; St Honore, rue
    - DENISE (Nicolas) marchand b de P. Commissaire à la vente du vin au détail quartier du Petit Pont r. de la Tannerie paroisse Saint-Gervais § Testament de Nicolas DENISE inhumé à Saint-Gervais, 8 janvier 1646; MC/ET/XXXIX/78; fol. II
      testament; Denise, Nicolas
    - DU CHESNE (Louise) Vve Pierre Chuissier greffier et tabellion à Beaune + 2 janvier r. de la V. Normande § Inv. après décès de Louise DU CHESNE à la requête de ses enfants et petits enfants, 10 janvier 1646; MC/ET/XXXIX/78; fol. 12
      inventaire; Du Chesne, Louise
    - TAPISSIER (Apprentissage) § mise en apprentissage pour 3 ans par Marthe BUTHEAU Vve de Jn. NERET l'Aîné marchand bourgeois de Paris au marché aux poirées, de Jn. N. son pt fils 18 ans, fils de Jn. N. marchand tapissier chez Ja BERTHOU marchand tapissier au marché aux poirées, 12 janvier 1646; MC/ET/XXXIX/78; fol. 13
      contrat d'apprentissage
    - VENISE (rue de) § Bail 5 ans maison rue de VENISE moy. 350 l. par an, 16 janvier 1646; MC/ET/XXXIX/78; fol. 15
      bail; Venise, rue de
    - ARGENTEUIL § T.N. de terres à ARGENTEUIL et environ, 17 janvier 1646; MC/ET/XXXIX/78; fol. 17
      titre nouvel
    - VAUSSELIN (Pierre) Compagnon tissutier rubannier § mariage de Pierre VAUSSELIN fils de Pierre V. vigneron en Picardie avec Marie GODON fille de Nicolas G. marchand franger r. Saint-Denis paroisse Saint-G. l'Aux., 18 janvier 1646; MC/ET/XXXIX/78; fol. XXIII
      contrat de mariage; Vausselin, Pierre
    - HALLE (François) 25 ans passés § Mariage de Françoise HALLE fille de Claude H. charpentier à Montbart près Tonnerre avec Pierre COCQUERAY maître menuisier fils de François C. maître menuisier à Vernin en Thiérache, 25 janvier 1646; MC/ET/XXXIX/78; fol. XXI
      contrat de mariage; Halle, François
    - COCQUERAY (Pierre) (m/e/ menuisier) r. Guérin Boisseau paroisse Saint-Laurent § mariage du fils de François C. maître menuisier à Vernin en Thiérache avec F/se/ MALLE, 25 ans passés, fille de Claude MALLE, charpentier à Montbart près Tannerie, 25 janvier 1646; MC/ET/XXXIX/78; fol. XXI
      contrat de mariage; Cocqueray, Pierre
    - FILLES PENITENTES (monastère) ordre de Saint-Augustin r. Saint-Denis § Obligation par Monastère FILLES PENITENTES, 3 février 1646; MC/ET/XXXIX/78; fol. XXVIII
      obligation; Filles Penitentes, monastère
    - GAROCHE (Jean) tailleur d'habits r. Saint-Honoré paroisse Saint-Eust. au pavillon royal 27 ans - Natif de Saint-Palais près Bayonne § mariage de Jean GAROCHE fils d'Arnauld G. boucher à Saint-Palais avec Louise LE ROY fille de Denis L. tailleur d'habits même rue, 3 février 1646; MC/ET/XXXIX/78; fol. XXIX
      contrat de mariage; Garoche, Jean
    - BAUDIN (Philbert) marchand hôtelier rue de la Verrerie paroisse Saint-Jh. natif de Vézelay § mariage de Philbert BAUDIN fils de Helie B. marchand à Vézelay avec Claire GODÉ fille de Robert G. marchand à Paris, 5 février 1646; MC/ET/XXXIX/78; fol. XXXI
      contrat de mariage; Baudin, Philibert
    - DELASTRE (Barthelemy) écolier juré au Coll. de Navarre chapelain de N.D. de Grenay proche Coulainville § Bail 6 ans par Barthelemy DELASTRE à Ja FONTAINE marchand à Brie C/te/ Robert du receveur temporel de la drap. N.D. de GRENAY moy. 70 l. par an, 7 février 1646; MC/ET/XXXIX/78; fol. 33
      bail; Delastre, Barthelemy
    - LIEGEOIS (Pierre) lt de la compagnie d'Infanterie de Pallier au Regt de Melin § Don/on/ par Pierre LIEGEOIS avant son départ pour l'armée à Cath. SAFFART sa mère veuve de Eloi LIEGEOIS maître gantier parfumeur; Arrêté de compte, 7 février 1646; MC/ET/XXXIX/78; fol. XXXIII; fol. XXXV
      donation; Liegeois, Pierre
    - BELLEVILLE lieudit les Carrière § Vente d'héritages, 8 février 1646; MC/ET/XXXIX/78; fol. XXXVII
    - Contrat de mariage de Gabrielle Gilles, veuve de Simon Cornu, maître peintre, subrogé tuteur de ses enfants, avec Louis Delisle, maître affineur, bourgeois de Paris, essayeur général des monnaies de France., 11 février 1646; MC/ET/XXXIX/78; folio 42
      Signature de Antoine Dupuys, chantre de la Musique du roi
      Musique XVIIe siècle [2407 actes], par Madeleine Jurgens et le personnel du Minutier, 1954-1996 ( fichier papier entièrement dématérialisé; voir contexte dans le Plan d’orientation général - Notaires de Paris, guides thématiques du Minutier).
      Date de révision: 2011
      Date de création de la notice: 2009
      contrat de mariage; peintre; décorateur; batteur de métal; monnayeur; musicien
    - DELISLE (Louis) maître affineur b de P essayeur gen/l/ des monnaies de Fr. r. de la Savonnerie paroisse Saint-J. de la B. § mariage de. .. fils de Louis D. maître affineur b de P., essayeur gen/l/ des monnaies de Fr. avec Gabrielle Gilles veuve de Simon CORNU maître peintre b de P. demeurant dite rue 1 P/ce/., 11 février 1646; MC/ET/XXXIX/78; fol. XLIV
      contrat de mariage; Delisle, Louis
    - GILLES (Gabrielle) veuve Simon CORNU maître peintre r. de la Savonnerie paroisse Saint-J. de la B. § Mariage de Gabrielle GILLES avec Louis DELISLE maître affineur b de P. essayeur gén/l/ des monnaies de Fr., 11 février 1646; MC/ET/XXXIX/78; fol. XLII
      contrat de mariage; Gilles, Gabrielle
    - SENTIER (rue du) au nom de Jésus paroisse Saint-Eust. § Bail 4 ans maison rue du SENTIER moy. 150 l. par an, 20 février 1646; MC/ET/XXXIX/78; fol. LIIII
      bail; Sentier, rue du
    - LOMBARDS (rue des) enseigne de la prudence § Cession de bail d'une maison, 22 février 1646; MC/ET/XXXIX/78; fol. LVI
      bail; Lombards, rue des
    - BERTHOU (Ja.) marchand tapissier b de P. enseigne de la levrette paroisse Saint-Eust. au marché au poivres § Bail 4 ans des lieux dépendant de sa maison moy. 400 l. par an, 22 février 1646; MC/ET/XXXIX/78; fol. LXII
      bail; Berthou, Ja.
    - MARCHE AUX POIRES enseigne de la levrette § Bail 4 ans de lieux dépendant d'une maison au MARCHE AUX POIRES moy. 400 l. par an, 22 février 1646; MC/ET/XXXIX/78; fol. LXII
      bail
    - VERRERIE (rue de la) coin r. Saint-Martin § Bail 4 ans des lieux dépendant d'une maison rue de la VERRERIE appartenant à l'oeuvre Saint-Médéric moy. 370 l. par an, 26 février 1646; MC/ET/XXXIX/78; fol. LVI
      bail; Verrerie, rue de la
    - CENDRES (marché de) § Convention pour se transporter en Basse Bretagne y faire fabriquer de la marché de CENDRES et la faire transporter à Rouen, 4 mars 1646; MC/ET/XXXIX/78; fol. LXV
      convention
    - EPINGLES § Fourniture pendant 2 ans de ttes sortes d'EPINGLES, 5 mars 1646; MC/ET/XXXIX/78; fol. LXVI
    - LECONTE (Jacques) maître chandelier privilégié suivant la Cour r. Saint-Denis pl. de Galine § Don mutuel entre Jacques LECONTE et Louise REGNIER, sa femme, 5 mars 1646; MC/ET/XXXIX/78; fol. LXVI
      donation; Leconte, Jacques
    - VIEILLE MONNAIE (rue de la) à la bannière de France § Bail 6 ans maison rue de la VIEILLE MONNAIE moy. 600 l. par an, 12 mars 1646; MC/ET/XXXIX/78; fol. LXXII
      bail; Vieille Monnaie, rue de la
    - LE FERON (Germain) écuyer seigneur de la Varaine avocat en Pt demeurant Pt Cloître Ste Opportune § Don/on/ par Germain LE FERON en avancement sur sa succession de lui et Marguerite ROUSSEAU, sa femme à Léon LE F. leur fils, sieur des Touches, 27 ans, de la somme 12000 l. pour acheter une charge de Capitaine au Regt de Normandie, 13 mars 1646; MC/ET/XXXIX/78; fol. LXXIIII
      donation; Le Feron, Germain
    - FONTENAY § Vente d'héritages, 16 mars 1646; MC/ET/XXXIX/78; fol. IIII/XX/I
    - AUDOUZE (Pierre) écuyer et d'une Cie d'Infanterie au Regt de maître de Fobert gouv. de Sedan § Testament Inhumé en l'égl. Saint-Pierre ou Chaumes en Brie ou sont inhumé ses père et mère, 17 mars 1646; MC/ET/XXXIX/78; fol. IIII/XX/III
      testament; Audouze, Pierre
    - SAGET (Pierre) maître cordonnier r. des Paillis paroisse Saint-G. l'Aux. § Désistement de mariage entre Pierre SAGET et Cath. DEVICES (2), 18 mars 1646; MC/ET/XXXIX/78; fol. IIII/XX/IIII
      contrat de mariage; Saget, Pierre
    - ST DENIS (rue) le bras d'or paroisse Saint-J. de la B § Bail de lieux dépendant d'une maison rue Saint-DENIS moy. 400 l. par an, 29 mars 1646; MC/ET/XXXIX/78; fol. IIII/XX/XI
      bail; St Denis, rue
    - ST LAURENT (terroir de) lieud. les potences § Vente d'héritages, 12 avril 1646; MC/ET/XXXIX/78; fol. CII
      acte de vente; St Laurent, terroir de
    - PATEREL (Jean) maître tondeur de draps r. Olard paroisse Saint-Eust. § Don mutuel entre Jean PATEREL et Marguerite MASSON sa femme, 20 avril 1646; MC/ET/XXXIX/78; fol. CVIII
      donation; Paterel, Jean
    - DENEL (Gilles) C/on/ boulanger natif de la Tolle en Picardie § Mariage de Gilles DENEL fils de Leon D. laboureur dud. lieu avec Catherine LE SUEUR, 22 ans, native de Crevecoeur près Beauvais fille d'Ambroise L. lab. aud. lieu, 23 avril 1646; MC/ET/XXXIX/78; fol. CXIII
      contrat de mariage; Denel, Gilles
    - PETITS CARREAUX coin r. Saint-Sauveur à la Cx blanche § Compromis concernant bail d'une maison aux PETITS CARREAUX, 23 avril 1646; MC/ET/XXXIX/78; fol. CXII
    - LA RIVIÈRE (Mte de) d/e/ de Champlemy et Pousacq ép. Nicolas de TALOUET chevalier M. de Pousacq § Dépôt d'une convention entre Marguerite de LA RIVIÈRE Anne de LA GUICHE veuve maître de SCHOMBG relative à la vente de la terre de CHAMPLEMY. Acte du 23-8-1637, 23 avril 1646; MC/ET/XXXIX/78; fol. CXIIII
      acte de vente; La Rivière, Mte de
    - DORENGE (Nicolas) maître demicintier chenetier r. de la Ferronnerie à la Cx d'or § Testament de Nicolas DORENGE inhumé aux Innocents devant la Vierge, 27 avril 1646; MC/ET/XXXIX/78; fol. CXX
      testament; Dorenge, Nicolas
    - DESNOTS (Nicolas) Contrôleur gen/l/ des bâtiments demeurant pt Cloitre Sainte-Opportune § Consentement de jouissance au profit de Nicolas DESNOTS d'un jardin à MONTMORENCY, 28 avril 1646; MC/ET/XXXIX/78; fol. CXXI
      Desnots, Nicolas
    - SAVATERIE (rue de la) au lièvre d'or paroisse Saint-G. le Vieil Echange de la 1/2 par indivis d'une maison rue de la SAVATERIE contre des rentes § Bail 3 ans même date, 30 avril 1646; MC/ET/XXXIX/78; fol. CXXIII; fol. CXXIIII
      bail; Savaterie, rue de la
    - LANTERNE (rue) coin. r. Saint-Bon § Bail 6 ans maison rue LANTERNE moy. 300 l. par an, 3 mai 1646; MC/ET/XXXIX/78; fol. CXXVI
      bail; Lanterne, rue
    - GUÉRIN BOISSEAU (rue) enseigne de la bouteille § Bail 6 ans maison rue GUÉRIN BOISSEAU moy. 550 l. par an, 3 mai 1646; MC/ET/XXXIX/78; fol. CXXVII
      bail; Guérin Boisseau, rue
    - CARTAUD (François) Commiss. des guerres rue Grenelle paroisse Saint-Eustache§ Vente par François CARTAUD d'héritages en Auvergne en la justice de Cebazat, 4 mai 1646; MC/ET/XXXIX/78; fol. CXXIX
      acte de vente; Cartaud, François
    - CUISSIN (François) maître menuisier ds l'enclos de la Trinité § Inv. après décès de Perrette HOUDOT à la requête de. .. son mari, tuteur de ses 4 enfants, 4 mai 1646; MC/ET/XXXIX/78; fol. CXXVIII
      inventaire; Cuissin, François
    - HOUDOT (Perrette) § Inv. après décès de Perrette HOUDOT à la requête de François CUISSIN maître menuisier de l'enclos de la Trinité, tuteur de ses 4 enfants, 4 mai 1646; MC/ET/XXXIX/78; fol. CXXVIII
      inventaire; Houdot, Perrette
    - FONTENAY les ROSES § Vente d'héritages, 7 mai 1646; MC/ET/XXXIX/78; fol.133
    - LE GRAS (Perrette) veuve Pierre Bourgeois au service de Nicolas Chuppin l'aîné b de P. r. Saint-Denis enseigne de l'éléphant § - Testament; Inhumée à Saint-J. de la Boucherie proche de lieu ou m/on/ CH. sa maîtresse a été enterrée. - Inv. le 8 mai, 8 mai 1646; MC/ET/XXXIX/78; fol. CXXXIIII; fol. CXLVII
      testament; inventaire; Le Gras, Perrette
    - SAUMAISE (famille de) § Protestation concernant un compte de tutelle, 8 mai 1646; MC/ET/XXXIX/78; fol. CXXXV
      Saumaise (famille de)
    - EMERY (Raymond) maître menuisier r. de la Lune à la Villeneuve/Gravois paroisse N.D. de Bonne Nouvelle § Quitt. pour travaux en 2 maisons attenants r. Montmartre, au plat de bois, paroisse Saint-Eust., 10 mai 1646; MC/ET/XXXIX/78; fol. CXXXIX
      quittance; Emery, Raymond
    - PETITS CARREAUX (rue) cy dem/t/ pour ens. l'im. N.D et de pt la Cx blanche § Vente de maison, 11 mai 1646; MC/ET/XXXIX/78; fol. CXL
      acte de vente; Petits Carreaux, rue
    - FOIRE de GUIBRAY § Bail d'une loge ds la FOIRE de GUIBRAY moy. 200 l. pour chacune des 6 années, 15 mai 1646; MC/ET/XXXIX/78; fol. CXLIIII
    - ST DOMINIQUE (rue) à Saint-Germain-des-Prés enseigne contre le mur de l'image Saint-Aubin § Bail 6 ans maison rue Saint-DOMINIQUE moy. 800 l. par an., 29 mai 1646; MC/ET/XXXIX/78; fol. CLII
      bail; St Dominique, rue
    - MACONNERIE marché § Marché par lequel Jacques PHILIPPES et Gilles REGNAULT maçons à la Villeneuve sur Gravois, promettent de faire les travaux de. .. en une maison rue de la Lune, 29 mai 1646; MC/ET/XXXIX/78; fol. CLIII
      marché; Philippe, Jacques; Regnault, Gilles; maçon
    - MAUVAISES PAROLES paroisse Saint-Germain-l'Auxerrois § Bail 5 ans 9 mois maison rue MAUVAISES PAROLES moy. 800 l. par an, 6 juin 1646; MC/ET/XXXIX/78; fol. CLIX
    - DECHOISY (Nicolas) praticien r. de la V. Cordonnerie paroisse Saint-Opportune § Mariage de Nicolas DECHOISY fils de Nicolas D. menuisier à Dampmartin avec Simone BEGNIOT, demeurant dite rue fille de Jehan B. lab. à Marault près Chaulmont en Bassigny, 9 juin 1646; MC/ET/XXXIX/78; fol. CLXIII
      contrat de mariage; Dechoisy, Nicolas
    - PEAUSSIER (marchand) § Inv. de Ja. LE BRUN, 9 juin 1646; MC/ET/XXXIX/78; fol. CLX
      inventaire
    - LEBRUN (Jacques) marchand peaussier § Inv. après décès de Jacques LEBRUN et Cath. GILET, sa femme, à la requête de Jean LEBRUN marchand peaussier bourgeois de Paris r. de la Tabletterie, tuteur de ses neveux, 9 juin 1646; MC/ET/XXXIX/78; fol. CLX
      inventaire; Lebrun, Jacques
    - FAYET (Marie) majeur au service de Jacob Charlet marchand bourgeois de Paris sous les pilliers devant le Pont Marie paroisse Saint-Paul § mariage de Marie FAYET avec LHEUREUX (Jean) maçon, 16 juin 1646; MC/ET/XXXIX/78; fol. CLXIII
      contrat de mariage; Fayet, Marie
    - LHEUREUX (Jean) maçon r. de la Mortellerie paroisse Saint-Paul § Mariage de... avec Marie FAYET, majeure, fille de François F. bûcheron en Normandie étant au service de Jacob CHARLET marchand b de P. sous les pilliers devant le Pont Marie paroisse Saint-Paul, 16 juin 1646; MC/ET/XXXIX/78; fol. CLXVII
      contrat de mariage; Lheureux, Jean
    - COLLARD (Joachim de) écuyer sieur de la Salle § Quittance de rentes, 19 juin 1646; MC/ET/XXXIX/78; fol. CLIX
      quittance; Collard, Joachim de
    - SALOMON (Jean) maître menuisier r. de la Ferronnerie paroisse S/ts/ Innocent § Accords de créance pour fourniture de vins, 20 juin 1646; MC/ET/XXXIX/78; fol. CLXX
      accord; Salomon, Jean
    - PERCHE (rue du) § Titre Nouvel de 3 maisons attenats, 27 juin 1646; MC/ET/XXXIX/78; fol. CLXXIII
      titre nouvel; Perche, rue du
    - PIERET (Jean) tailleur de pierres à Saint-Germain-des-Prés r. N. Sainte-Mte § Vente par .. à Nicolas P. son frère du m état demeurant aud. fg des droits successifs lui appartenant comme héritier pour 1/4 de leur père et mère, 28 juin 1646; MC/ET/XXXIX/78; fol. CLXXVI
      acte de vente; Pieret, Jean
    - ST HONORÉ (rue Neuve) paroisse Saint-Roch § Bail 3 ans maison rue Neuve Saint-HONORÉ moy. 500 lts par an, 29 juin 1646; MC/ET/XXXIX/78
      bail; St Honoré, rue Neuve
  - Minutes. 1646, juillet - 1646, décembre, juillet 1646 - décembre 1646; MC/ET/XXXIX/79
    - LERY (Louis) jardinier à Saint-Denis § Don mutuel entre Louis LERY et Antoinette LEVASSEUR sa femme, 18 avril 1646; MC/ET/XXXIX/79; fol. II/C/XLIX
      donation; Lery, Louis
    - SABOUREUX (Jacques) écuyer sr de la Bonneterie lt d'une compagnie de gens de pied aux Iles de Réa, Bronaze, Oléron § Quitt. de rachat, 30 avril 1646; MC/ET/XXXIX/79; fol. II/C/XXXIII
      quittance; Saboureux, Jacques
    - FERRONNERIE (rue de la) § Désistement de bail d'une échoppe rue de la FERRONNERIE contre le charnier des Innocents, 3 juillet 1646; MC/ET/XXXIX/79; fol. CIIII/XX/III
      bail; Ferronnerie, rue de la
    - NEUILLY § Vente d'héritages, 5 juillet 1646; MC/ET/XXXIX/79; fol. CIII/XX/V
    - Renonciation par Siméon Duchesne, violon ordinaire de la chambre du roi, rue de la Vieille Harengerie, paroisse Saint-Germain-l'Auxerrois, et Louise Levacher, sa femme, à la succession de Toussaint Levacher, frère de ladite dame., 10 juillet 1646; MC/ET/XXXIX/79; folio 191
      renonciation; Vieille-Harengerie (rue de la); Saint-Germain-l'Auxerrois (paroisse); musicien; officier de la Chambre du roi (Ancien Régime)
    - BETHUNE (Hyppolite de) chevalier comte de Scelles V. rue du Temple § Arrêté de compte et transport à Mathurin DU VAL naguère receveur des décimes en Touraine, 11 juillet 1646; MC/ET/XXXIX/79; fol. CIIII/XX/XII
      arrêté; Béthune, Hippolyte de (1603-1665)
    - MAUVAISES PAROLES (rue) § Bail 6 ans maison rue MAUVAISES PAROLES aboutissant r. des lavandières moy. 700 l. par an, 11 juillet 1646; MC/ET/XXXIX/79; fol. CIIII/XX/XIII
      bail; Mauvaises Paroles, rue
    - COSSONNERIE (rue) à l'image Saint-Georges § Bail 6 ans maison rue COSSONNERIE moyennant 600 l. par an, 12 juillet 1646; MC/ET/XXXIX/79; fol. CIIII/XX/XIIII
      bail; Cossonnerie (rue de la); Saint-Georges (image)
    - MAROLLES (Louis de) § Vente par le procureur de Louis de MAROLLES et sa femme à Charles Joseph de GAUCOURT de la terre et seigneurie de TREUILLAULT en Berry diocèse de Bourges moy. 18000 lts, 13 juillet 1646; MC/ET/XXXIX/79; fol. CIIII/XX/XVIII
      acte de vente; Marolles, Louis de
    - VIEILLE CORDONNERIE (rue) à l'écu de France § Bail 6 ans maison rue VIEILLE CORDONNERIE moy. 700 l. ts, 13 juillet 1646; MC/ET/XXXIX/79; fol. CIIII/XX/XVII
      bail; Vieille Cordonnerie, rue
    - VIEILLE CORDONNERIE (rue) à l'image Saint-Jean § Bail 6 ans maison rue VIEILLE CORDONNERIE moy. 650 l. par an, 15 juillet 1646; MC/ET/XXXIX/79; fol. II/C/I
    - MOZAN (Antoine de) b de P. r. Saint-Martin paroisse Saint-J. de la B. § Don/on/ par Antoine de MOZAN à Louise de M. sa soeur, demeurant avec lui, 23 juillet 1646; MC/ET/XXXIX/79; fol. II/C/VI
      donation; Mozan, Antoine de
    - PONT AUX CHANGEURS 39/e/ forge coté aval à la fleur de lys § Vente par Germain DAVIN maître Affineur et sa femme de la 1/2 par indivis d'une maison et forge sur le PONT AUX CHANGEURS (description), 31 juillet 1646; MC/ET/XXXIX/79; fol. II/C/VIII
    - VITRY S/ SEINE § Vente d'héritages, 10 août 1646; MC/ET/XXXIX/79
    - ST DENIS en France § Bail d'héritages, 14 août 1646; MC/ET/XXXIX/79; fol. II/C/XIX
    - ST DENIS (porte) § Bail 3 ans maison près la porte Saint-DENIS moy. 280 l. par an, 16 août 1646; MC/ET/XXXIX/79; fol. V/C/XXI
      bail; St Denis, porte
    - la VILLENEUVE / GRAVOIS coin r. Saint-Barbe et [illisible] § Bail 3 ans 2 maisons situées à la VILLENEUVE / GRAVOIS à l'image Saint-Thomas moy. 360 l. par an, 17 août 1646; MC/ET/XXXIX/79; fol. II/C/XXII
    - JAULLAIN (Louis) garde de la Reine r. des Arcis paroisse ST. J. de la B. § mariage de Louis JAULLAIN fils de Robert J. receveur de la terre de Marc avec Germaine CUILLENIN fille de Nefranc C. Gouverneur du Roi demeurant près Saint-G. en Laye, 19 août 1646; MC/ET/XXXIX/79; fol. V/C/XXV
      contrat de mariage; Jaullain, Louis
    - ARCHINET (Jeanne) ep. de Jean TRONCY emballeur demeurant à Lyon § Transaction relative à la tutelle de Jeanne ARCHINET, 20 août 1646; MC/ET/XXXIX/79; fol. II/C/XXVI
      accord; Archinet, Jeanne
    - LE JARS (Omer) sr de la Fontaine Lessart § Renonciation à la succ. de Omer LE JARS par ses 3 enfants, 21 août 1646; MC/ET/XXXIX/79; fol. II/C/XXVII
      Le Jars, Omer